# 请教陈版，为什么满足集中度测试的收购，不确认递延所得税负债？

提问人：wangwffei 时间：2022-03-06 18:00:55
请教陈版，为什么满足集中度测试的收购，评估增值的部分不确认递延所得税负债？
而如果是非同一控制下企业合并形成的收购，则需要确认递延所得税负债？

回答人：chenyiwei
参考：《中审众环研究 2020 》之“问题2-3-8（由确认一组不构成业务的资产或净资产所产生的暂时性差异，能否确认递延所得税负债或递延所得税资产）”。